臺北高等行政法院判決　　　　　　　　　　　　　　九十一年度訴字第一七一一號
　　　　　　　　　　　　　　　.
　　原　　　告　甲○○
　　送達代收人　乙○○　　　　.
　　被　　　告　勞工保險局
　　代　表　人　廖碧英總經理.
　　訴訟代理人　丙○○
　　　　　　　　丁○○
　　　　　　　　戊○○
右當事人間因勞保事件，原告不服行政院勞工委員會中華民國九十年四月十日台八十
九勞訴字第○一○八八二號訴願決定，提起行政訴訟。本院判決如左：
　　主  文
原告之訴駁回。
訴訟費用由原告負擔。
　　事  實
一、事實概要：
　　原告於民國（以下同）八十八年八月十八日檢送財團法人宏恩綜合醫院（以下簡
　　稱宏恩醫院）八十八年七月一日開具之勞工保險殘廢診斷書、塵肺症診斷書及其
　　胸部Ｘ光片，向被告主張其離職後罹患塵肺症而申請殘廢給付，案經被告專業醫
　　師審查，原告所患為第一症度塵肺症，以其殘廢程度未達勞工保險條例第五十三
　　條附表即勞工保險殘廢給付標準表第四十七項第七等級，所請應不予給付。原告
　　不服，申請審議，經審定駁回，提起訴願，亦遭駁回，遂向本院提起本件行政訴
　　訟。
二、兩造聲明：
  (一)原告未於言詞辯論期日到場，惟據其所提書狀所載聲明：
    1.訴願決定暨原處分均撤銷。
    2.被告應為原告符合勞工保險殘廢給付標準表第四十七項第七等級之處分。
    3.訴訟費用由被告負擔。
  (二)被告聲明：
    1.駁回原告之訴。
    2.訴訟費用由原告負擔。
三、兩造之爭點：
  1.行政院勞工委員會八十八年五月七日台八十八勞保二字第○二○五○五號函補充
    、增列之「勞工保險塵肺症障害等級肺功能損失程度審定標準」，是否牴觸勞工
    保險條例第五十三條附表二「勞工保險殘廢給付標準表」關於胸腹部臟器障害規
    定？
  2.被告就塵肺症案件聘請專科醫師提供專業意見，有無不當？
  (一)原告主張之理由：
    1.按勞工保險塵肺症審定準則二規定塵肺症症度區分基準為第一症度至第四症度
      ，依此區分，而被審定為第二症度以上者，稱為勞工保險職業病。原告既經宏
      恩醫院診斷原告之塵肺症症度屬第四症度，肺功能指數異常，故應被認定為勞
      工保險職業病，被告理應賠償才是。
    2.被告主張現行塵肺症之理賠，係依照行政院勞工委員會八十八年八月四日台八
      八勞保三字第○○三三二○九號函示，目前皆以肺功能指數做為審核依據的標
      準，因而原告雖有Ｘ光陰影，但按肺功能基本係數審定，是未能達到標準，故
      不予給付等語，核與前述第二症度以上被審定為勞工保險職業病之基準不符。
    3.依勞保法令及勞保殘廢標準表，對於審核塵肺症之定義已解釋明確：在胸腹部
      臟器對於「塵肺症」障害等級之審定，塵肺症障害亦應照前述「胸腹部臟器障
      害等級審定」之原則，審定其等級。又「胸腹部臟器障害等級之審定」，係指
      胸腹部臟機能遺存障害，須將症狀綜合衡量，永久喪失勞動能力與影響其日常
      生活活動之狀況及需他人扶助之情形，比照精神、神經障害等級，審定基本原
      則，綜合審定其等級。在被告尚未依行政院台八十八年四月函實施前，在八十
      八年三月以前所申請的，全部皆以胸腹部臟器障害審定原則來審理塵肺症案件
      ，意即在八十八年八月四日函示前及後全部都依八十八年八月四日函改以「肺
      功能指數」作為審核依據的標準，違反雙重理賠標準。再者，行政院勞工委員
      會八十八年八月四日台八八勞保三字第○○三三二○九號函示，亦應在八十八
      年八月四日後方可正式實施，惟被告於八十八年三月後，即以肺功能為審核塵
      肺症的依據，亦有未當。
    4.行政院勞工委員會八十八年八月四日台八八勞保三字第○○三三二○九號函示
      ，乃是該會之行政命令，怎可更改立法院通過勞保訂定的法律規定。被告主張
      其有權利依勞工保險條例施行細則第八十條規定「本條例第五十五條及勞工保
      險殘廢給付標準表未規定之事實，‧‧‧得由中央主管機關補充規定」，但顯
      然被告濫引用法規，前已提及有關塵肺症審核標準應按照胸腹部臟器障害比照
      精神、神經障害審定等級，而且在八十八年三月前所有被保險人均應用此標準
      的情況下，怎可擅意以行政命令更改法律。
    5.按塵肺症之檢查，係先對被保險人胸部Ｘ光照射後，檢查被保險人肺部有無陰
      影存在，而後才對肺功能加以測試，且根據醫生的說法：視Ｘ光有無塵肺症的
      陰影存在是最正確的，因為Ｘ光片不可能作弊，而肺功能測試有可能作弊，被
      保險人肺功能吹氣時吹大、吹小或其至生病、輕則感冒咳嗽、喉嚨痛均也會影
      響肺功能指數。
    6.原告認為理賠不應有雙重理賠標準，依據胸腹部障害等級審核之規定足可顯見
      殘表中之第四四、四五、四六項胸部Ｘ光陰影極度障害，肺功能又極度異常，
      而終身無法從事任何工作，自當合理請一等二等三等殘，而胸部存有陰影且肺
      功能也同時異常終身只能從事輕便工作著，自當符合殘表第四十七項第七等級
      四四０日才是。又Ｘ光屬二度、三度、四度症者，雖屬肺功能正常，但Ｘ光片
      有症度陰影存在，自屬於殘表第五十二項胸腹部臟器遺存障害。
  (二)被告主張之理由：
    1.依勞工保險條例第五十四條規定「被保險人因職業傷害或罹患職業病，經治療
      終止後，如身體遺存障害適合殘廢給付標準表規定之項目，並經保險人自設或
      特約醫院診斷為永久殘廢者，依同表規定之殘廢等級及給付標準，增給百分之
      五十，一次請領殘廢補償費。」又依勞工保險殘廢給付標準表之胸腹部臟器障
      害系列附註二規定胸腹部臟器障害等級之審定：胸腹部臟器機能遺存障害，須
      將症狀綜合衡量，永久喪失勞動能力與影響其日常生活活動或社會生活活動之
      狀況及需他人扶助之情形，比照精神、神經障害等級審定基本原則，綜合審定
      其等級。附註四規定「塵肺症」障害等級之審定：塵肺症障害亦應按照前述「
      胸腹部臟器障害」等級審定之原則，審定其等級。其中「胸腹部臟器機能遺存
      顯著障害，終身祇能從事輕便工作者」係屬第四十七障害項目第七殘廢等級，
      給付四四０日，「胸腹部臟器遺存障害者」係屬第五十二障害項目第十二殘廢
      等級，給付一００日。附註六規定：「胸腹部臟器遺存障害者」係指胸腹部遺
      存機能障害，致工作上確有明顯之阻害而由醫學上可予證明者。
    2.依「勞工保險塵肺症審定準則」二、塵肺症症度區分基準，塵肺症症度被審定
      為第二症度以上者，為勞工保險職業病，同準則三規定，勞工保險塵肺症之檢
      定，依左列各項檢查之施行審定之(一)Ｘ光攝影檢查。（全胸部直接或特殊攝影
      者）(二)粉塵作業經歷調查。(三)胸部臨床檢查。(四)結核精密檢查‧‧‧(五)心肺功
      能檢查‧‧‧(六)其他檢查‧‧‧。復依行政院勞工委員會八十八年五月七日台
      八八勞保二字第○二○五○五號函補充、增列勞工保險殘廢給付項目，附表二
      「勞工保險塵肺症障害等級肺功能損失程度審定標準」附註規定「塵肺症診斷
      第二症度以上者，塵肺症肺功能損失程度依下列標準審定：符合FVC：六十─
      七十九％、FE V1：六十─七十九％、FEV1/FVC：六十─七十四％、DLCO：六
      十─七十九％、VO2MAX：二十─二十五MIL/KG.MIN，按勞工保險殘廢給付標準
      第五十二障害項目胸腹部臟器遺存障害者，給付第十二殘廢等級‧‧」。
    3.原告雖訴稱，依照勞工保險塵肺症審定準則二規定塵肺症症度被審定為第二症
      度以上者，為勞工保險職業病，豈有被認定為勞工保險職業病，又不為被告所
      認同理賠之理及ｘ光有無塵肺症陰影存在是最正確的等語，惟依首揭勞工保險
      條例第五十四條規定，被保險人罹患職業病者，仍需經治療終止，身體遺存障
      害，適合殘廢給付標準表規定之項目，並經被告自設或特約醫院診斷為永久不
      能復原者，始得依規定之殘廢等級及給付標準請領殘廢給付。又依首揭「勞工
      保險塵肺症審定準則」三規定，勞工保險塵肺症之檢定，須依各種檢查方式審
      定，依ｘ光片顯示之陰影類型所區分之症度，祗係塵肺症審定為職業病之基準
      ，至其是否符合殘廢給付標準表規定之項目及其殘廢給付之等級及標準，仍須
      依首揭綜合審定原則並就肺功能損失程度之臨床症狀而審定之。故雖同為塵肺
      症患者，惟因塵肺症分布密度、塵肺症度及心肺功能檢查結果等均不同，其是
      否符合殘廢給付標準表規定及其符合之項目、給付之等級自有差異，並非如原
      告主張依ｘ光片顯示罹患第二症度以上塵肺症者均可請領殘廢給付。
    4.行政院勞工委員會八十八年八月四日函僅就前揭行政院勞工委員會八十八年五
      月七日台八八勞保二字第○二○五○五號函所補充之「勞工保險塵肺症障害等
      級肺功能損失程度審定標準」，將原標準表之「塵肺症症度診斷為第二症度以
      上者」一段文字從第五十二項障害項目一欄調至附註欄以杜疑義，合先敘明。
      又首揭「勞工保險塵肺症障害等級肺功能損失程度審定標準」係本於勞工保險
      殘廢給付標準表胸腹部臟器障害相關項目之規定，依各項目被保險人喪失勞動
      能力、其日常生活或社會生活活動所受影響及其需他人扶助之情形訂出各項目
      對應之肺功能指數，俾被告於審查時有進一步之標準可資參照，被告於審查時
      仍應依殘廢診斷書、塵肺症診斷書及被保險人之胸部ｘ光片作綜合審查後依勞
      工保險殘廢給付標準表之規定核定殘廢項目及等級。據上說明，足徵該標準表
      與勞工保險殘廢給付標準表胸腹部臟器障害相關項目之規定並未有抵觸，亦未
      取代該表之適用，該肺功能損失程度審定標準僅係就勞工保險殘廢給付標準表
      所為之補充規定。又本件被告核定之日期係八十八年十月十一日，乃在「勞工
      保險塵肺症障害等級肺功能損失程度審定標準」訂定日期（八十八年五月七日
      ）之後，是原處分引用該表並無不當，前述原告就該表所為之指摘均無可採。
    5.原告質疑被告審核作業否認其所送殘廢診斷書中醫生之記載一節，按被告於審
      核保險給付案件時，除以被保險人或受益人檢附之保險資料、診斷書等予以審
      核外，如有必要，亦須另外徵詢專科醫師意見或實地派員訪查瞭解實情，此由
      勞工保險局組織條例第十一條第二項規定被告得視業務需要聘用兼任醫師十二
      人至二十人，及勞工保險條例第二十八條、第五十六條及同條例施行細則第六
      十一條規定保險人（即被告）為審核保險給付，得調查有關之文件、得另行指
      定醫院或醫師複檢即明，否則倘被告對原告所提之診斷書不能有不同之意見，
      則前述條文賦予被告審核之權限即形同具文。
　　理  由
一、本件原告經合法通知，無正當理由未於言詞辯論期日到場，查無民事訴訟法第三
    百八十六條所列各款情事，爰依行政訴訟法第二百十八條準用民事訴訟法第三百
    八十五條之規定，准被告聲請，由其一造辯論而為判決，又本件起訴後，被告代
    表人原為郭芳煜，九十年九月十日變更為廖碧英，並已具狀聲明承受訴訟，合先
    敘明。
二、按「被保險人因職業傷害或罹患職業病，經治療終止後，如身體遺存障害，適合
    殘廢給付標準表規定之項目，並經保險人自設或特約醫院診斷為永久殘廢者，依
    同表規定之殘廢等級及給付標準，增給百分之五十，一次請領殘廢補償費。被保
    險人領取職業傷病給付期滿，尚未痊癒，如身體遺存障害，適合殘廢給付標準表
    規定之項目，並經保險人自設或特約醫院診斷為永不能復原者，得比照前項規定
    辦理。」勞工保險條例第五十四條定有明文。又依勞工保險殘廢給付標準表胸腹
    部臟器障害系列附註二規定，胸腹部臟器障害等級之審定：胸腹部臟器機能遺存
    障害，須將症狀綜合衡量，永久喪失勞動能力與影響其日常生活活動或社會生活
    活動之狀況及需他人扶助之情形，比照精神、神經障害等級審定基本原則，綜合
    審定其等級。附註四規定，「塵肺症」障害等級之審定：塵肺症障害亦應按照前
    述「胸腹部臟器障害」等級審定之原則，審定其等級。其中「胸腹部臟器機能遺
    存顯著障害，終身祇能從事輕便工作者。」係屬第四十七障害項目第七殘廢等級
    ，給付標準四四０日；「胸腹部臟器遺存障害者」係屬第五十二障害項目第十二
    殘廢等級，給付標準一００日。附註六規定：「胸腹部臟器遺存障害者」係指胸
    腹部遺存機能障害，致工作上確有明顯之阻害而由醫學上可予證明者，如膀胱括
    約肌變化所致之尿失禁或肛門括約肌不全（因斷裂等）所致之大便失禁者，適用
    第五十二項第十二級‧‧‧。再依同條例第三十四條附表即勞工保險職業病種類
    表中第八類第一項之職業病名稱為塵肺症，該表之備註一勞工保險塵肺症審定準
    則，另以表定之。二粉塵作業範圍及塵肺症合併症之範圍，由中央主管機關訂之
    。另依勞工保險塵肺症審定準則規定「一‧‧‧二塵肺症症度區分基準（從事粉
    塵作業之被保險人，依其塵肺檢定檢查之結果，依左表所列區分為第一症度至第
    四症度，依此區分，被審定為第二症度以上者，為勞工保險職業病）。‧‧‧三
    勞工保險塵肺症之檢定，依左列各項檢查之施行審定之：(一)Ｘ光攝影檢查（全胸
    部直接或特殊攝影者）。(二)粉塵作業經歷調查。(三)胸部臨床檢查。(四)結核精密檢
    查‧‧‧(五)心肺功能檢查‧‧‧(六)其他檢查‧‧‧。」復依八十八年八月四日台
    八十八勞保三字第○○三三二○九號函補充、增列「勞工保險塵肺症障害等級肺
    功能損失程度審定標準」附註規定，塵肺症診斷第二症度以上者，塵肺症功能損
    失程度依下列標準審定（具下列條件之一），符合 FVC：六十－七十九％、FEV1
    ：六十－七十九％、FEV1/FVC：六十－七十四％、DLCO：六十－七十九％ 、V02
    MAX：二十－二十五ML/KG.MIN，按勞工保險殘廢給付標準表第五十二障害項目「
    胸腹部臟器機能遺存障害。」給付第十二殘廢等級。符合 FVC：五十一－五十九
    ％、FEV1：四十一－五十九％、FEV1/FVC：五十一－五十九％、DLCO：四十一－
    五十九％，VO2MAX：十五－二十 ML/KG.MIN，按勞工保險殘廢給付標準表第四十
    七項「胸腹部臟器機能遺存顯著障害，終身祇能從事輕便工作者。」發給第七級
    給付。符合FVC：四十一─五十％、FEV1：三十一─四十％、FEV1/FVC：四十一
    ─五十％、DLCO：三十一─四十％，按勞工保險殘廢給付標準表第四十六項「胸
    腹部臟器機能遺存顯著障害，終身不能從事工作者。」給付第三殘廢等級。‧‧
    ‧註：1.FEV1：第一秒分時肺活量。2. FVC：用力肺活量。3.DLCO：氣體交換，
    肺瀰散功能。4.VO2MAX：最高耗氧量。5.上開標準參考美國醫學會、美國胸腔醫
    學會肺部障害分類及我國內政部殘障鑑定手冊。6.塵肺症必需Ｘ光確認為第二症
    度以上者，可依肺功能標準確實描述臨床症狀並註明符合殘廢給付之等級。行政
    院勞工委員會八十八年八月四日台八十八勞保三字第○○三三二○九號函僅就前
    揭行政院勞工委員會八十八年五月七日台八八勞保二字第○二○五○五號函補充
    之標準表酌作文字調整，將原標準表之「塵肺症症度診斷為第二症度以上者」從
    第五十二項障害項目一欄調至附註欄，以杜疑義，二者實質內容未有差異。
三、本件原告已離職退保後，於八十八年八月十八日檢送財團法人宏恩綜合醫院八十
    八年七月一日開具之勞工保險殘廢診斷書、塵肺症診斷書及其胸部Ｘ光片，向被
    告申請殘廢給付。案經被告於八十八年十月十一日依「勞工保險塵肺症障害等級
    肺功能損失程度審定標準」附註之具體審核標準審查結果，以原告所患程度不符
    勞工保險殘廢給付標準表規定之給付標準，乃否准原告所請給付。原告不服，主
    張被告應發給第四十七項第七等級職業病殘廢給付四四０日，因職業病加給百分
    之五十為六六０日共計新台幣三十四萬八千四百八十元元，並向勞工保險監理委
    員會申請審議，遭該會八十九年三月十日（八八）保監審字第六五四七號審定書
    駁回。原告猶表不服，提起訴願，經行政院勞工委員會於九十年四月十日以台八
    十九勞訴字第○一○八八二號訴願決定書，為駁回訴願之決定在案。
四、茲就本件爭點敘述如下：
  (一)行政院勞工委員會八十八年五月七日台八十八勞保二字第○二○五○五號函補充
    、增列之「勞工保險塵肺症障害等級肺功能損失程度審定標準」是否牴觸勞工保
    險條例第五十三條附表二「勞工保險殘廢給付標準表」關於胸腹部臟器障害規定
    ？
    1.經查，依勞工保險條例第十九條第一項之規定，被保險人或其受益人，於保險
      效力開始後，停止前發生保險事故者，得依本條例規定，請領保險給付。而職
      業病殘廢給付保險事故之日，依勞工保險條例第五十四條規定，係被保險人治
      療終止審定成殘或領取職業傷病給付期滿，經診斷為永久不能復原之日。查原
      告係塵肺症殘廢給付之被保險人，其審定成殘之日期均在其退保之後，揆諸首
      揭勞工保險條例第十九條第一項規定，原屬退保後之事故，不得請領保險給付
      。至被保險人如於退保後繼續工作再加入職災保險，於發生職業災害時自得基
      於職災保險被保險人之身分請領職災保險給付，此與退保後塵肺症之殘廢給付
      尚有差異。以勞工保險條例第十九條第一項規定或殘廢給付之性質而論，被保
      險人退保後均不得領取是項殘廢給付。惟行政院勞工委員會為強化對勞工之保
      障，特別以八十七年十一月五日台八十七勞保三字第○五○二○七號函頒布「
      勞保被保險人離職退保後經診斷確定罹有職業病者請領職業災害保險給付作業
      處理原則」，規定被保險人因保險期間罹患疾病，於離職退保後經診斷確定為
      職業病者，得請領職業災害保險殘廢給付之相關規定，既屬本不應領取之項目
      ，宜於不牴觸勞工保險條例第五十三條附表二審定原則之規範目的下，具體審
      慎認定，始符放寬得申領之目的。
    2.勞工保險條例第七十七條規定「本條例施行細則，由中央主管機關擬訂，報請
      行政院核定之。」再按勞工保險條例施行細則第八十條規定「本條例第五十五
      條及勞工保險殘廢給付標準表未規定之事項，得由中央主管機關補充規定之。
      」故有關勞工保險殘廢給付標準表未規定之事項，基於法令授權，自得由中央
      主管機關即行政院勞工委員會補充規定之。行政院勞工委員會八十八年五月七
      日台八十八勞保二字第○二○五○五號函補充、增列勞工保險殘廢給付項目，
      其中附表二「勞工保險塵肺症障害等級肺功能損失程度審定標準」附註之具體
      審核標準，適用於個案之結果，如符合勞工保險條例第五十三條附表二「勞工
      保險殘廢給付標準表」關於塵肺症按照胸腹部臟器障害等級審定原則之規範目
      的時，自不生牴觸問題。至於行政院勞工委員會八十八年八月四日台八十八勞
      保三字第○○三三二○九號函僅係就前揭行政院勞工委員會八十八年五月七日
      台八八勞保二字第○二○五○五號函補充之標準表酌作文字調整，將原標準表
      之「塵肺症症度診斷為第二症度以上者」從第五十二項障害項目一欄調至附註
      欄，以杜疑義，二者實質內容未有差異。原告主張上開二函係行政命令，限制
      人民之權利等語，不足採取。
  (二)被告就塵肺症案件聘請專科醫師提供專業意見，有無不當？
    1.按勞工保險局組織條例於八十四年十一月八日經總統華總（一）義字第八七五
      五號令制定公布，其中第十一條第二項規定「本局得視業務需要聘用兼任醫師
      十二人至二十人及財務專業人員五人至十人。」勞工保險職業病殘廢給付僅係
      針對該職業病所造成之身體障害為補償，是被保險人如有因其他非該職業病導
      致之身體障害，於審核時自當予以排除，塵肺症係職業病，其殘廢給付亦應依
      前開原則審查。塵肺症殘廢給付，須就被保險人所檢送之殘廢診斷書、塵肺症
      診斷書及胸部Ｘ光片綜合研判審查，前開資料之判讀涉及高度之醫學專業知識
      ，被告之人員既非專業人士，如無借重專科醫師提供醫學專業知識，勢難行使
      審核之職權，是被告依上開規定聘用專業醫師提供意見俾利審查，原為此類案
      件必然之需求，自有其法律之依據，並無不當。
    2.查原告係二十一年十月十六日出生，於八十八年七月一日開具診斷證明書時，
      已年逾六十七歲，如未曾罹塵肺症，依常情本僅「可從事輕便工作」，不可能
      再入礦坑從事採煤、運煤等粗重工作，其可從事輕便工作，應係年齡使然，難
      認與罹患塵肺症有相當因果關係。另揆諸原告提出之宏恩綜合醫院「勞工保險
      殘廢診斷書」、「勞工保險塵肺症診斷書」雖載「患者塵肺症第四症度，可以
      作輕工作」，惟參諸該院「勞工保險塵肺症診斷書」所附之肺功能檢查報告，
      其FVC ：四十四．七％，FEV1：六十％、FEV1/FVC：九十二．一％，並不符合
      「勞工保險塵肺症障害等級肺功能損失程度審定標準」附註「符合 FVC：五十
      一─五十九％、 FEV1：四十一─五十九％、 FEV1/FVC：五十一─五十九％、
      DLCO：四十一─五十九％、 VO2MAX：十五─二○ML/KG.MIN」按勞工保險殘廢
      給付標準表第四十七項「胸腹臟器遺存顯著障害，終身祇能從事輕便工作者」
      ，發給第七級給付之標準，而勞工保險局專業醫師審查意見表認：原告胸部Ｘ
      光屬第一症度塵肺症，不符合給付標準。此有該局醫師審查意表附卷可稽，復
      依原審卷附勞工保險監理委員會專業醫師審查亦認，依原告胸部Ｘ光片及肺功
      能測試，原告所患為第一症度塵肺症，肺功能正常，並不符殘廢給付標準。被
      告依據原告提出之「勞工保險殘廢診斷書」、「塵肺症診斷書」及Ｘ光片，交
      由特約專業醫師提供意見，再由被告憑以綜合判斷塵肺症對原告造成之障害程
      度，依「勞工保險塵肺症障害等級肺功能損失程度審定標準」附註之具體審核
      標準審查結果，以原告所患不符合勞工保險條例第五十三條附表二「勞工保險
      殘廢給付標準表」之規定，乃否准所請職業病殘廢給付。復依前開法令規定，
      塵肺症障害等級之審定，應依照「胸腹部臟器障害」等級審定原則而審定，並
      須依各種檢查方式檢定。惟症度之區分基準，只係塵肺症審定為職業病之基準
      ，故規定被審定為第二症度以上者，始為勞工保險職業病，其殘廢給付之等級
      及標準，仍須依上開綜合審定原則並就肺功能損失程度之臨床症狀而審定。至
      殘廢診斷書所載之殘廢程度，原為出具醫師之個人判斷意見，被告就原告之殘
      廢程度，原即得於職權範圍內依法認定事實，不受其他主觀判斷意見之拘束，
      此由勞工保險條例第二十八條、第五十六條及同條例施行細則第六十一條規定
      即明，被告依法認定事實，並無何違法之處。
五、綜上所述，原處分並無不合，審議審定、訴願決定遞予維持，亦無不當。原告徒
    執前詞，訴請撤銷訴願決定及原處分，並請求改依勞工保險殘廢給付標準表第四
    十七項第七等級給付原告，為無理由，應予駁回。
據上論結，本件原告之訴為無理由，爰依行政訴訟法第二百十八條、民事訴訟法第三
百八十五條、行政訴訟法第九十八條第三項前段，判決如主文。
中　　華　　民　　國　　九十一　　　年　　　六　　　　月　　  十八　　　日
                 臺 北 高 等 行 政 法 院   第 七 庭
                                審 判 長 法  官　鄭小康
                                         法  官　林金本
                                         法  官  黃秋鴻
右為正本係照原本作成。
如不服本判決，應於送達後二十日內，向本院提出上訴狀並表明上訴理由，如於本判
決宣示後送達前提起上訴者，應於判決送達後二十日內補提上訴理由書（須按他造人
數附繕本）。
中　  華　  民　  國   九十一　　   年  　 　六　　　月  　   十八　　　日
                                         書記官  黃倩鈺
